臺灣彰化地方法院交通事件裁定　　　　 96年度交聲字第887號
原處分機關　交通部公路總局台中區監理所彰化監理站
異議人即
受處分人　　立航通運有限公司
代 表 人　　甲○○
上列受處分人因違反道路交通管理處罰條例案件，對於交通部公
路總局台中區監理所彰化監理站民國（下同）96 年9月14日所為
之處分（原處分案號：彰監四字第裁64-HC0000000號），聲明異
議，本院裁定如下：
    主  文
異議駁回。
    理  由
一、按汽車裝載貨物超過核定之總重量、總聯結重量者，處汽車
    所有人罰鍰並記汽車違規紀錄1 次。又有前項情形者，應責
    令改正或當場禁止通行，並處新臺幣（下同）1 萬元罰鍰，
    超過10公噸以下者，以總超載部分，每1公噸加罰1千元，道
    路交通管理處罰條例第29 條之2第1項、第3項分別定有明文
    。
二、異議意旨略以：異議人即受處分人立航通運有限公司（下稱
    立航公司）固不否認於96年8月9日14時30分許，由駕駛人劉
    士田駕駛立航公司所有車牌號碼831-HK號營業貨運曳引車，
    行經台中縣沙鹿鎮○○路與明德路口時，經司機提示過磅單
    ，載運砂石土37.73 公噸，核重35公噸，超過2.73公噸之違
    規事實。惟地磅應有百分之10的容許誤差，裝載貨物超過核
    定之總重或總聯結重量未逾百分之10，得免予舉發，認原處
    分機關所為之處分顯有未當，爰聲明異議云云。
三、本件違規事實，有台中縣警察局清水分局中縣警交字第HC00
    00000 號舉發違反道路交通管理事件通知單、駕駛人劉士田
    所出具過磅單各1 紙在卷可稽，且為受處分人所不否認，可
    堪認定。次按違規行為人駕駛汽車裝載貨物超過核定之總重
    或總聯結重量，未逾百分之10，而未嚴重危害交通安全、秩
    序或發生交通事故，且情節輕微，以不舉發為適當者，交通
    勤務警察或依法令執行交通稽查任務人員得對其施以勸導，
    免予舉發，違反道路交通管理事件統一裁罰基準及處理細則
    第12 條第1項第13款固有明文，惟上開免予舉發規定係以未
    嚴重危害交通安全、秩序或發生交通事故，且情節輕微，以
    不舉發為適當者為要件，所稱「情節輕微者」是否不予處罰
    而予以糾正或勸導，係交通稽查執行機關職權裁量範圍，除
    行政機關行使裁量權有逾越權限或濫用權力情形，而應以違
    法論外，法院應尊重行政機關裁量決定而為有限之司法審查
    ；且考上開規定用語及規定意旨，亦未嘗禁止員警在執行稽
    查任務時，得依規定情節之輕重為適當合理之裁量，是異議
    人所主張員警舉發違規係屬錯誤，實屬對法令規定之誤解。
    是異議人並未指出該處分有何違法或不當之情形，本院自應
    嚴守行政、司法分立之界線，就行政機關裁量範圍內所為決
    定予以尊重。異議人異議理由，並無可採，原處分機關所為
    裁罰並無違誤，本件異議為無理由，應予駁回。
據上論斷，應依道路交通案件處理辦法第19條，裁定如主文。
中　　華　　民　　國　　96　　年　　10　　月　　11　　日
                  臺灣彰化地方法院交通法庭
                                法  官  姚銘鴻
以上正本證明與原本無異
如不服本裁定，應於裁定送達後5日內，向本院提出抗告狀（須附
繕本）。
中　　華　　民　　國　　96　　年　　10　　月　　11　　日
                                書記官　郭佳雯
